【裁判字號】    94,訴,260
【裁判日期】    950209
【裁判案由】    違反毒品危害防制條例
【裁判全文】
臺灣屏東地方法院刑事判決               94年度訴字第260號
公  訴  人  臺灣屏東地方法院檢察署檢察官
被      告  甲○○
                    現另案於屏東監獄竹田分監執行
上列被告因違反毒品危害防制條例案件，經檢察官提起公訴（94
年度毒偵字第635 號）及移送併辦（同署94年度毒偵字第1111、
1935號），嗣因被告就被訴及併案犯罪事實為有罪之陳述，並聽
取當事人之意見後，本院裁定改依簡式審判程序審理，判決如下
：
    主  文
甲○○連續施用第一級毒品，累犯，處有期徒刑壹年貳月，扣案
第一級毒品海洛因壹包（淨重肆貳點陸陸公克，空包裝重零點捌
捌公克）、海洛因包（合計淨重零點伍肆公克，空包裝重零
點陸捌公克）及含有海洛因殘渣之香菸1 支，均沒收銷燬之；又
連續施用第二級毒品，累犯，處有期徒刑柒月，扣案第二級毒品
甲基安非他命拾壹包（驗前毛重貳公克，驗後毛重壹點玖公克）
，沒收銷燬之。應執行有期徒刑壹年捌月，扣案第一級毒品海洛
因壹包（淨重肆貳點陸陸公克，空包裝重零點捌捌公克）、海洛
因包（合計淨重零點伍肆公克，空包裝重零點陸捌公克）、含
有海洛因殘渣之香菸1 支、第二級毒品甲基安非他命拾壹包（驗
前毛重貳公克，驗後毛重壹點玖公克），均沒收銷燬之。
    事  實  及  理  由
一、甲○○前於民國89年間因施用毒品案件，經臺灣高雄少年法
    院裁定送觀察勒戒後，認無繼續施用毒品傾向，由該院於89
    年6 月22日以89年度少調字第235 、466 號裁定不付審理，
    並於89年7 月3 日觀察、勒戒執行完畢出勒戒處所另入少年
    觀護所。又於92年間因施用毒品案件，經本院以92年度毒聲
    字第579 號裁定送觀察、勒戒後，認有繼續施用毒品傾向，
    再由本院以92年度毒聲字第1005號裁定令入強制戒治處所施
    以強制戒治，因其成效經評定為合格，復由本院以92年度毒
    聲字第1658號裁定停止戒治並付保護管束，因92年7 月9日
    修正之毒品危害防制條例，自93年1 月9 日起生效施行，而
    於93年1 月9 日其戒毒療程係因該法律而中斷。詎仍不知悔
    改，於上開觀察、勒戒執行完畢釋放後5 年內，復分別基於
    施用第一、二級毒品之概括犯意，自94年1 月2 日起，至94
    年7 月22日止，連續在其位於屏東縣新園鄉○○村○○路20
    1 號之住處內，將海洛因摻入香菸內點火加以吸用之方式施
    用第一級毒品海洛因多次，及將第二級毒品甲基安非他命置
    於玻璃球上以打火機燃燒後吸食其煙霧之方式施用第二級毒
    品甲基安非他命多次。嗣於：(一)94年1 月12日14時20分許，
    在屏東縣新園鄉○○村○○路213 號前為警查獲，並扣得海
    洛因1 包（淨重42.66 公克，空包裝重0.88公克）、甲基安
    非他命1 包（驗前毛重2 公克，驗後毛重1.9 公克）；(二)94
    年4 月28日15時20分許，在屏東縣新園鄉○○村○○路上經
    警查獲，並扣得含有海洛因殘渣之香菸1 支；(三)94年7 月22
    日13時20分許，為警持搜索票，在屏東縣東港鎮○○路15之
    5 號3 樓301 之1 號房間內查獲，並扣得海洛因3 包（合計
    淨重0.54公克，空包裝重0.68公克）。
二、上開犯罪事實，業據被告於本院審理時坦承不諱；被告於94
    年1 月12日、同年7 月22日為警查獲後所採之尿液經送驗，
    均檢出含有嗎啡、甲基安非他命陽性反應，而同年4 月28日
    為警查獲後所採之尿液經送驗，則檢出含有甲基安非他命陽
    性反應，有真實姓名代號對照表3 紙、屏東縣衛生局94年1
    月19日檢驗結果通知書1 紙、台灣檢驗科技股份有限公司94
    年5 月17日編號KＺ000000000000號檢驗報告1 紙、94年8 月
    8 日編號KＺ000000000000號檢驗報告1 紙在卷為憑；又被告
    於上開時、地為警查扣之白色粉末、晶體經送驗後分別含嗎
    啡、甲基安非他命，而扣案香菸送驗後亦含有海洛因成分等
    情，亦有卷存搜索扣押筆錄3 紙、扣押物品目錄表3 紙、扣
    押物品清單3 紙、照片18幀、法務部調查局94年3 月11日調
    科壹字第240003499 號鑑定通知書1 紙、94年11月1 日調科
    壹字第240003896 號鑑定通知書1 紙、高雄醫學大學附設中
    和紀念醫院94年9 月13日編號0000-000號檢驗報告1 紙、高
    雄市立凱旋醫院94年5 月23日高市凱醫驗字第02 123號檢驗
    成績書1 紙及扣案海洛因1 包（淨重42.66 公克，空包裝重
    0.88公克）、海洛因3 包（合計淨重0.54公克，空包裝重0.
    68公克）、甲基安非他命1 包（驗前毛重2 公克，驗後毛重
    1.9 公克）、含有海洛因殘渣之香菸1 支可證，足徵被告之
    自白與事實相符；另被告有上開戒毒療程之紀錄，亦有臺灣
    高等法院被告前案紀錄表1 紙在卷可佐，是本件被告於上開
    觀察、勒戒執行完畢釋放後5 年內，又於前揭時、地多次施
    用第一、二級毒品海洛因、甲基安非他命犯行，應可認定。
三、查海洛因、甲基安非他命，分別屬毒品危害防制條例第2條
    第2 項第1 、2 款所規定之第一、二級毒品，核被告所為，
    係犯毒品危害防制條例第10條第1 項之施用第一級毒品罪及
    同條第2 項施用第二毒品罪。被告持有第一、二級毒品海洛
    因、甲基安非他命進而施用，其持有之低度行為均為施用之
    高度行為吸收，均不另論罪。被告多次施用第一、二級毒品
    之犯行，時間緊接、手法相同，各觸犯構成要件相同之罪名
    ，顯係各基於概括犯意為之，均為連續犯，各依刑法第56條
    之規定以一罪論，並加重其刑。被告所犯上開二罪，犯意各
    別，行為互異，應分論併罰。另被告前因違反毒品危害防制
    條例案件，經本院以92年度潮簡字437 號判決判處有期徒刑
    6 月，甫於93年9 月22日執行完畢，有上開被告前案紀錄表
    可參，其受有期徒刑執行完畢後5 年以內，再犯本件最重本
    刑為有期徒刑以上之罪，為累犯，均應依刑法第47條之規定
    ，加重其刑，並均依刑法第70條規定遞加重之。本院審酌被
    告有多次施用毒品犯行，有上開被告前案紀錄表可按，竟再
    為本案犯行，足見其不思悔改，自制力亦顯不佳；惟考量被
    告於本院審理時即能坦承犯行，犯後態度良好，而其施用毒
    品行為於本質上係屬自我戕害行為，並未對社會造成直接而
    過鉅之損害，反社會性之程度應屬較低等一切情狀，分別量
    處如主文所示之刑，並定其執行之刑，以資懲戒。
四、沒收：
  (一)扣案第一級毒品海洛因1 包（淨重42.66 公克，空包裝重0.
    88公克）、海洛因3 包（合計淨重0.54公克，空包裝重0.68
    公克）、甲基安非他命1 包（驗前毛重2 公克，驗後毛重1.
    9 公克），應依毒品危害防制條例第18條第1 項前段規定，
    沒收銷燬之。
  (二)含有海洛因殘渣之香菸1 支可證，因與毒品海洛因不能析離
    ，應視同毒品，亦應依毒品危害防制例第18條第1 項規定，
    予以沒收銷燬之。
五、併案部分雖未據檢察官提起公訴，然該部分之犯行與檢察官
    起訴部分據有連續犯之裁判上一罪關係，依刑事訴訟法第26
    7 條規定，自為起訴效力所及，本院即應併予審究，附此敘
    明。
六、據上論斷，應依刑事訴訟法第273 條之1 第1 項、第284 條
    之1 、第299 條第1 項前段、第310 條之2 ，毒品危害防制
    條例第10條第1 項、第2 項、第18條第1 項前，刑法第11條
    、第56條、第51條第5 款、第47條，判決如主文。
中    華    民    國    95    年    2     月    9     日
                  刑事第一庭    法  官  曾吉雄
以上正本證明與原本無異。
如不服本判決應於收受本判決送達後十日內向本院提出上訴書狀，
其未敘述上訴理由者，並得於提起上訴後十日內向本院補提理由
書狀（均須按他造當事人之人數附繕本）「切勿逕送上級法院」
                                書記官  潘美碧
中    華    民    國    95    年    2     月    9     日
論罪科刑法條：
毒品危害防制條例第10條：
施用第一級毒品者，處 6 月以上 5 年以下有期徒刑。
施用第二級毒品者，處 3 年以下有期徒刑。


司法院資訊處製作；財團法人民間司法改革基金會備份。
